臺灣桃園地方法院刑事判決　　　　　　　　　　　　　九十一年度易字第二五二號
　　公　訴　人　臺灣桃園地方法院檢察署檢察官
　　被　　　告　甲○○
　　被　　　告　丙○○
右列被告等因家庭暴力之傷害案件，經檢察官提起公訴（九十年度偵字第二０二八六
號），本院判決如左：
        主  文
甲○○、丙○○共同傷害人之身體；甲○○處拘役拾日，丙○○處拘役貳拾日，如
易科罰金，均以佰元折算壹日。
    事  實
一、甲○○與丙○○係夫妻，丁○○則為甲○○之弟媳，屬家庭暴力防治法第三條第
    四款所定之家庭成員。丁○○與甲○○夫妻間嫌隙早生，平日相處極其不睦。緣
    丙○○於民國九十年十月二十四日十三時許，因不滿其置於桃園縣桃園市○○○
    街二十三號三樓之物品遭丁○○清除，故至同街二十五號二樓（與上址二十三號
    二樓相通無隔間，起訴書誤載為二十三號二樓）與之理論，雙方一言不合發生爭
    吵，丙○○氣憤之餘便將丁○○所有之藤製鞋架拍落至一樓（所涉毀損罪嫌，未
    據告訴），甲○○聞聲上樓亦與丁○○發生口角，丁○○見狀唯恐甲○○二人對
    己不利，乃至上址二十三號二樓正欲打電話報警時，甲○○與丙○○竟基於傷害
    犯意之聯絡，由甲○○揮拳毆打林女頭部並以手肘毆擊其後背，丁○○不耐疼痛
    欲逃跑時，丙○○即抓住其頭髮阻止其離開並供甲○○毆打，致丁○○受有頭部
    外傷、背部挫傷合併皮下瘀血等之傷害。
二、案經丁○○訴由桃園縣警察局桃園分局報請台灣桃園地方法院檢察署檢察官偵查
    起訴。
    理  由
一、訊據被告丙○○固坦承於右揭時地與告訴人丁○○理論，並將告訴人之鞋架撥落
    至一樓之事實，惟矢口否認有何傷害之犯行，辯稱：伊僅是前去質問告訴人為何
    將其房間內之衣服、棉被等物丟掉，並未與之發生爭吵，亦未動手毆打告訴人云
    云；訊之甲○○亦否認有何傷害告訴人之犯行，辯稱：案發當時正與其母蔡秀蓮
    及友人戊○○在一樓泡茶，未曾上樓與告訴人發生衝突云云。惟查：右揭傷害之
    犯罪事實，業據告訴人丁○○於警、偵訊及本院審理中指訴歷歷，核與目擊證人
    即告訴人之女乙○○於偵審中到庭證述：伯父、伯母確實有上樓與其母親吵架，
    並動手毆打其母，其母往樓下跑走後，伊就到房裡打電話給父親等情節相符，參
    以證人即告訴人之夫李金火於審理中亦證稱：案發當日伊在林口確有接獲其女乙○○來電，告知被告二人與告訴人吵架，且出手毆打告訴人等語明確，至被告二
    人對於證人李金火前揭證詞，雖均以告訴人事後與證人乙○○勾串，再由乙○○
    打電話予證人李金火云云置辯，然以本件事發突然，告訴人於遭毆打後即倉促逃
    離現場等情觀之，實無再與乙○○設局誤導李金火之餘裕，至為灼然，此外復有
    敏盛綜合醫院出具之診斷證明書一份附卷可稽，堪認告訴人前揭指訴，應非虛構
    。至證人戊○○到庭雖指稱：當日伊與被告甲○○、證人蔡秀蓮在上址二十三號
    一樓泡茶，有見到告訴人從隔壁跑出，當時被告甲○○確實與伊在該處泡茶，泡
    茶期間被告甲○○均未離開等語，然此不惟與其於偵查中所述：伊有看到告訴人
    林女跑出去，但沒看見也不知被告甲○○是否去樓上等語前後不符，且就被告丙○○部分，先指稱：未與被告丙○○泡茶，亦未見到被告丙○○下樓等語，然經
    被告二人當庭補稱：其等二人均有送證人戊○○離去云云後，旋即改以不確定之
    口吻稱：不記得被告丙○○是否有送伊至大門口，足見證人戊○○前揭證詞顯受
    被告左右，與另一證人即被告甲○○之母蔡秀蓮到庭雖亦指稱其子甲○○均在一
    樓云云，核屬迴護之詞，難以採信。再參以被告丙○○於本院審理時，亦不否認
    將告訴人之鞋架撥落至一樓，佐以證人戊○○於審理時亦陳稱：其於一樓泡茶時
    有聽見樓上吵架聲，很大聲等語在卷，足徵被告丙○○與告訴人之爭執應甚激烈
    ，被告甲○○此時卻仍舊於樓下偕友泡茶而不上樓查看，亦與常理有違。綜上足
    認，被告二人空言辯解，顯係事後卸責之詞，委不足採信，本件事證明確，其二
    人共同傷害之犯行應堪認定，應依法論科。
二、核被告甲○○、丙○○所為，均係犯刑法第二百七十七條第一項之傷害罪。渠二
    人間有犯意聯絡及行為分擔，為共同正犯。再者，告訴人為被告甲○○之弟媳，
    被告丙○○之妯娌，業據被告及告訴人分別供明在卷，屬於家庭暴力防治法第三
    條第四款所定之家庭成員，則被告二人對家庭成員之告訴人故意實施家庭暴力行
    為而成立刑法傷害罪，其等所為核屬家庭暴力防治法第二條第二項之家庭暴力罪
    ，應予敘明。爰審酌被告二人之素行、犯罪動機、手段、告訴人所受傷勢之輕重
    ，及其等犯罪後之態度等一切情狀，分別量處如主文所示之刑，並均諭知易科罰
    金之折算標準，以資儆懲。
據上論斷，應依刑事訴訟法第二百九十九條第一項前段，刑法第二十八條、第二百七
十七條第一項、第四十一條第一項前段，罰金罰鍰提高標準條例第一條前段、第二條
，判決如主文。
本案經檢察官林秀菊到庭執行職務。
中      華      民      國    九十一    年      十      月    二十三    日
                                臺灣桃園地方法院刑事第五庭
                                    法  官    丁  俊  成
右正本證明與原本無異。
如不服本判決，應於判決送達後十日內向本院提出上訴狀( 應附繕本 )，上訴於臺灣
高等法院。
                                    書記官    簡  慧  瑛
中      華      民      國    九十一    年      十      月    二十九    日
附錄論罪科刑法條依據：
刑法第二百七十七條(普通傷害罪)：
傷害人之身體或健康者，處三年以下有期徒刑、拘役或一千元以下罰金。
犯前項之罪因而致人於死者，處無期徒刑或七年以上有期徒刑；致重傷者，處三年以
上十年以下有期徒刑。
